臺灣高等法院高雄分院刑事判決        100年度上易字第823號
上  訴  人  臺灣高雄地方法院檢察署檢察官
被      告      羅瑞安
上列上訴人因被告賭博等案件，不服臺灣高雄地方法院100 年度
簡上緝字第2 號中華民國100年7月13日第一審判決（起訴案號：
臺灣高雄地方法院檢察署99年度偵字第22520 號），提起上訴，
本院判決如下：
     主  文
上訴駁回。
    事  實
一、羅瑞安明知王勻均（業經台灣高雄地方法院以100 年度簡上
    字第26號案件審結判刑）在高雄市○○區○○路880 巷38號
    所經營公眾得出入之「古早肉燥飯」小吃店，並未依電子遊
    戲場業管理條例規定領有電子遊戲場業營業級別證，依法不
    得經營電子遊戲場業，仍與王勻均共同基於經營電子遊戲場
    業及以電子遊戲機與不特定人賭博之犯意聯絡，自民國（以
    下同）99年7 月1 日起，由王勻均在上揭「古早肉燥飯」小
    吃店內，提供部分場地由羅瑞安擺設賭博性電子遊戲機具「
    彩金大聯盟」1 台插電營業，以由不特定人每投入10元硬幣
    即開分10分，依分按押投注，視押中之賠率累計積分，計算
    輸贏後，以每10分積分兌換現金10元之比例，以退幣交付賭
    金之方式賭博財物。嗣為警於99年7 月5 日17時15分許，至
    上址實施臨檢查獲，當場扣得上開賭博性電子遊戲機1 台（
    內含ＩＣ板1 塊）、機台內之賭資10元硬幣184 枚（計1840
    元）。
二、案經高雄市政府警察局楠梓分局移送臺灣高雄地方法院檢察
    署檢察官聲請簡易判決處刑。
    理  由
壹、證據能力部分：
    按被告以外之人於審判外之陳述，雖不符前4 條之規定，而
    經當事人於審判程序同意作為證據，法院審酌該言詞陳述或
    書面陳述作成時之情況，認為適當者，亦得為證據，刑事訴
    訟法第159 條之5 第1 項定有明文。本案認定事實所引用之
    卷內證據資料，除原已符同法第159 條之1 至第159 條之4
    規定，及法律另有規定等傳聞法則例外規定，而得作為證據
    外，其餘並無證據證明係公務員違背法定程式所取得，而檢
    察官、被告羅瑞安於審理時均不爭執其證據能力，審酌前揭
    陳述作成時之情況，並無違法取證之瑕疵，亦認以之作為證
    據為適當，是本件有關被告以外之人於審判外之言詞或書面
    陳述等供述證據，依前揭法條意旨，自均得為證據。
貳、實體部分：
一、上揭事實，業據被告羅瑞安於原審及本院審理時坦承不諱，
    核與證人即同案被告王勻均於警詢及偵查中具結證述相符（
    見高市警楠分偵0000000000號卷，下稱警卷，頁1-2 、99偵
    22520 號卷頁4-6 ），復有扣押筆錄、扣押物品目錄表、責
    付電子遊戲機具書、查訪紀錄表及現場查獲照片13張在卷可
    憑（見警卷頁5-13），並有賭博性電子遊戲機彩金大聯盟1
    台（含ＩＣ板1 塊）及機台內現金10元硬幣184 枚計1840
    元扣案可稽，被告之自白核與事實相符，事證明確，被告羅
    瑞安之犯行已堪予認定。
二、被告羅瑞安明知未領有電子遊戲場業營業級別證而在王勻均
    所經營之小吃店擺設電子遊戲機插電營業之行為，此部分係
    違反電子遊戲場業管理條例第15條「未依本條例規定領有電
    子遊戲場業營業級別證者，不得經營電子遊戲場業」之規定
    ，應依同條例第22條論處；又被告羅瑞安在王勻均經營之公
    眾得出入之小吃店，與不特定人以賭博性電子遊戲機所呈現
    之不特定具有射倖性之結果決定財物歸屬之行為，此部分係
    犯刑法第266 條第1 項前段之普通賭博罪。被告羅瑞安所犯
    前開違反電子遊戲場業管理條例第15條未領有電子遊戲場業
    營業級別證者，而經營電子遊戲場業之罪與賭博罪間，王勻
    間有犯意聯絡及行為分擔，應論以共同正犯。被告羅瑞安係
    以一行為觸犯上開二罪間，為想像競合犯，應依刑法第55條
    規定，從一重之違反電子遊戲場業管理條例第22條之非法營
    業罪論處。
三、公訴意旨另以：被告羅瑞安前揭在內前述地址之「古早肉燥
    飯」小吃店提供賭博性電子遊戲機臺，與人對賭財物行為，
    因認被告羅瑞安此部分另有刑法第268 條前段意圖營利供給
    賭博場所罪嫌。訊之被告羅瑞安否認提供賭博場所聚眾賭博
    ，辯稱：僅擺電子遊戲機臺與人對賭，未提供賭博場所聚眾
    賭博等語。按刑法第268 條所定之圖利供給賭博場所罪，除
    行為人主觀上之營利意圖之外，其營利之來源必與供給賭博
    場所之客觀構成要件行為相結合，始克當之；即單純因供給
    賭博場所而牟利，諸如抽頭，或變相以收取清潔費、茶水費
    等名目為之，倘獲利之來源乃取決於賭博本身之輸贏，乃仰
    賴賭博之射倖性與或然率，即是否輸贏仍在未定，自應成立
    賭博罪，而非該當刑法第268 條之罪（法律座談會結論參照
    ）。本件被告羅瑞安雖於上址擺放電子遊戲機具，並與不特
    定多數人相互對賭，業如前述，然其擺設前開電子遊戲機具
    猶如個人手足之延伸，藉此方式與不特定多數人對賭，至被
    告能否取得賭客押注之賭資，乃取決於賭客是否押中之私倖
    性，輸贏結果猶未可知，且無證據證明被告羅瑞安有從中抽
    頭營利情事，是被告羅瑞安上開犯行自不得以刑法第268 條
    之罪相繩，此外復查無其他積極確切證據証明被告羅瑞安有
    提供賭博場所聚眾賭博行為，此部分不能證明被告羅瑞安犯
    罪，原應為無罪之諭知，惟公訴意旨認此部分與前開論罪之
    非法經營電子遊戲場業部分，有想像競合犯之裁判上一罪關
    係，此部分爰不另為無罪之諭知，附此敘明。
四、原審適用電子遊戲場業管理條例第15 條 、第22條，刑法第
    11條前段、第28條、第266 條第1 項前段、第2 項、第55條
    、第41條第1 項前段，刑法施行法第1 條之1 規定，並審酌
    被告羅瑞未取得合法證照而經營電子遊戲場業，由王勻均提
    供小吃店場地擺放賭博性電動遊戲機，助長賭博風氣，其前
    因違反家庭暴力防治法案件現仍在緩刑期間內，有臺灣高等
    法院被告前案紀錄表可稽，其犯後已坦承犯行，僅擺設電子
    遊戲機1 台等一切情狀，量處有期徒刑3 月，並諭知如易科
    罰金以新臺幣1 千元折算1 日。扣案之之賭博性電子遊戲機
    「彩金大聯盟」1 台（含IC板1 塊）及於該機台內所查扣之
    現金1840元，分別屬當場賭博之器具及在賭檯處之財物，依
    刑法第266 條第2 項，宣告沒收。經核原判決認事用法並無
    不合，量刑亦屬適當，檢察官上訴謂被告羅瑞安應構成刑法
    第268 條之提供賭博場所聚眾賭博罪，惟查被告羅瑞安於檳
    榔攤擺放電子遊戲機具1 台，與不特定多數人相互對賭，其
    擺設前開電子遊戲機具猶如個人手足之延伸，藉此方式與不
    特定多數人對賭，其能否取得賭客押注之賭資，乃取決於賭
    客是否押中之僥倖，輸贏結果猶未可知，並無證據證明被告
    羅瑞安有從中抽頭營利情事，尚不得以刑法第268 條之罪相
    繩，已如前述，是檢察官上訴為無理由，應予駁回。
據上論結，應依刑事訴訟法第368條，判決如主文。
本案經檢察官林應華到庭執行職務。
中    華    民    國   100    年    9     月    27    日
                  刑事第八庭    審判長法  官   李炫德
                                      法  官   郭玫利
                                      法  官   張盛喜
以上正本證明與原本無異。
本件不得上訴。
中    華    民    國   100    年    9     月    27    日
                                      書記官    齊椿華
附錄本判決論罪科刑法條：
刑法第266 條第1 項：
在公共場所或公眾得出入之場所賭博財物者，處1,000 元以下罰
金，但以供人暫時娛樂之物為賭博者，不在此限。
電子遊戲場業管理條例第15條：
未依本條例規定辦理營利事業登記者，不得經營電子遊戲場業。
電子遊戲場業管理條例第22條：
違反第15條規定者，處行為人1 年以下有期徒刑、拘役或科或併
科新台幣50萬元以上250 萬元以下罰金。